# 处置反向购买中法律上的子公司后合并报表如何处理

提问人：linliangdian 时间：2020-11-01 08:05:10
陈版及各位专家好，咨询一个关于处置反向购买中法律上的子公司后合并报表如何处理问题：
A上市公司向B公司的原股东定向增发股票以购买B公司100%股权。交易完成后，B公司原股东取得A上市公司的控制权，形成反向购买。由于A上市公司不构成业务，该反向购买在合并报表中按照权益性交易的原则进行会计处理。现由于B公司的盈利能力不佳，需要对外处置，那么法律上的母公司A在处置B公司后合并报表中如何延续原反向购买的处理？谢谢！

回答人：chenyiwei
这种问题要考虑的是：在处置法律上子公司（B公司）后，B公司的原控股股东是否可以继续保持对A上市公司的控制权（需要关注处置B公司是否为B公司原股东放弃对A公司控制权的一揽子计划的步骤之一）。如果是，则A的合并报表可以继续按照反向购买基础编制，即以期初合并报表为基础，在合并报表层面体现处置B的各项资产、负债，并确认处置损益和资本公积（如有）。
如果处置B公司股权后，B的原股东丧失对A的控制权，则此后不再按反向购买基础编制A的合并报表。A的合并报表相当于有一个全新的开始基础。

提问人：linliangdian 时间：2020-11-02 15:21:00
谢谢陈版。还想进一步了解一下，就算不处置法律上子公司（B公司），如果B公司的原控股股东丧失对A的控制权后，也不应该按照反向购买基础进行编制A的合并报表啦？谢谢

回答人：chenyiwei
如果B还是A法律上的子公司，则可能还是应当继续保持原反向购买基础。目前尚无此类实例。